臺灣嘉義地方法院民事判決　九十三年度親字第一號
　　原　　　告　　丁○○
?
　　被　　　告　　乙○○
　　　　　　　　　丙○○
　　　　　　　　　甲○○
?
右當事人間請求認領無效事件，經本院於民國九十三年七月二十八日言詞辯論終結，
判決如左：
    主      文
確認被告甲○○於民國七十八年十二月三十日認領被告乙○○、丙○○為其女之行為
無效。
訴訟費用由被告負擔。
    事      實
甲、原告方面：
  一、聲明：求為判決如主文所示。
  二、陳述：原告於民國七十二年九月二十九日、七十六年三月二十七日產下被告洪
      　　　潔汝、丙○○，因渠等生父不肯出面認領，為申報戶口及就學便利，原
      　　　告商得被告甲○○同意，由被告甲○○於七十八年十二月三十日至高雄
      　　　市前鎮區戶政事務所認領被告乙○○、丙○○為其女，然被告甲○○與
      　　　被告乙○○、丙○○並無血緣關係，認領行為自屬無效。
  三、證據：提出戶籍謄本四份、臺灣高雄地方法院檢察署檢察官九十二年度偵字第
      　　　一一０七二號不起訴處分書、緩起訴處分書影本各一份、臺灣高等法院
      　　　高雄法院檢察署九十二年度上職議字第七一一號處分書影本一份為證，
      　　　並聲請鑑定被告間之血緣關係。
乙、被告方面：
  一、聲明：同意原告請求。
  二、陳述：不爭執原告主張之事實。
丙、本院依職權調閱另案臺灣高雄地方法院檢察署九十二年度偵字第一一０七二號偽
    造文書案件刑事卷。
    理　　　由
一、依民事訴訟法第五百九十六條第二項、第五百八十四條規定，被告丙○○（七十
    六年三月二十七日）雖不能獨立以法律行為負義務，然已滿七歲，本件認領無效
    之訴亦有訴訟能力，合先敘明。
二、原告主張：原告於七十二年九月二十九日、七十六年三月二十七日產下被告乙○○、丙○○，因渠等生父不肯出面認領，為申報戶口及就學便利，原告商得被告
    甲○○同意，由被告甲○○於七十八年十二月三十日至高雄市前鎮區戶政事務所
    認領被告乙○○、丙○○為其女，然被告甲○○與被告乙○○、丙○○並無血緣
    關係，認領行為自屬無效等情，爰求為判決確認被告甲○○於七十八年十二月三
    十日認領被告乙○○、丙○○為其女之行為無效。
三、被告則不爭執原告主張之事實。
四、按因認領而發生婚生子女之效力，須被認領人與認領人間具有真實之血緣關係，
    否則其認領為無效（最高法院八十六年台上字第一九０八號判例意旨參照）。原
    告主張之事實，業據提出戶籍謄本四份為證，且為被告所不爭執，並經本院依職
    權調閱另案臺灣高雄地方法院檢察署九十二年度偵字第一一０七二號偽造文書案
    件刑事卷查明屬實，有出生證明書及出生登記申請書影本各二份附卷可稽。又經
    原告囑託財團法人天主教聖馬爾定醫院鑑定被告間血緣關係之結果，據函覆稱：
    註明為甲○○與乙○○之檢體，其ＤＮＡＳＴＲ系統存有七個基因座型別矛盾，
    即甲○○與乙○○間應不存在血緣關係；註明為甲○○與丙○○之檢體，其ＤＮ
    ＡＳＴＲ系統存有九個基因座型別矛盾，即甲○○與丙○○間應不存在血緣關係
    等語，有該醫院親子血緣關係ＤＮＡ驗證報告書一份在卷足憑，自堪信為真實。
五、綜上所述，被告甲○○與被告乙○○、丙○○間既無血緣關係，則原告請求確認
    被告甲○○於七十八年十二月三十日認領被告乙○○、丙○○為其女之行為無效
    ，為有理由，應予准許。
六、據上論結，本件原告之訴為有理由，依民事訴訟法第八十五條第一項前段、第七
    十八條判決如主文。
中　　　華　　　民　　　國　　九十三　　年　　　八　　　月　　 十一 　　日
~B臺灣嘉義地方法院家事法庭
~B　　法　官　黃茂宏
右為正本係照原本作成
如對本判決上訴須於判決送達後廿日內向本院提出上訴狀
中　　　華　　　民　　　國　　九十三　　年　　　八　　　月　　 十一 　　日
~B　　書記官　沈秀鈴
